臺灣新竹地方法院刑事宣示判決筆錄
110年度金訴字第346號
公  訴  人  臺灣新竹地方檢察署檢察官
被      告  林育愷


上列被告因違反洗錢防制法等案件，經檢察官提起公訴（110年
度偵字第10042、10167號）後，聲請改依協商程序而為判決，本
院於中華民國110年12月14日上午9時30分許在本院刑事第八庭法
庭宣示判決，出席職員如下：
                                          法  官  楊數盈
                                          書記官  陳采薇
                                          通  譯  黃雅婷
法官起立朗讀判決主文、犯罪事實要旨、處罰條文，及告以上訴
限制、期間並提出上訴狀之法院，且諭知記載其內容：
一、主  文：
　　林育愷幫助犯洗錢防制法第十四條第一項之洗錢罪，累犯，
    處有期徒刑參月，併科罰金新臺幣壹萬伍仟元，罰金如易服
    勞役，以新臺幣壹仟元折算壹日。緩刑貳年，並應於判決確
    定後壹年內向公庫支付新臺幣壹萬元。　　　　　　　　
二、犯罪事實要旨：　
　　林育愷明知近年來以虛設、借用或買賣人頭帳戶之方式，供
    詐欺者作為詐欺他人交付財物等不法用途多有所聞，而金融
    機構帳戶係個人理財之重要工具，關係個人財產、信用之表
    徵，應可預見將金融機構存摺、提款卡及密碼等資料提供予
    他人，可能供詐欺者所用，便利詐欺者得多次詐騙不特定民
    眾將款項匯入該人頭帳戶，再將該犯罪所得轉出，製造金流
    斷點，達到掩飾、隱匿之結果，以逃避檢警之追緝，竟仍不
    違背其本意，基於幫助詐欺取財及幫助洗錢之不確定故意，
    於民國109年10月27日16時許，將其所申設之中華郵政股份
    有限公司帳號000-00000000000000號帳戶(下稱郵政帳戶)與
    其友人江嘉恩(所涉詐欺等犯行，另經臺灣新竹地方檢察署
    檢察官以110年度偵字第4493號為不起訴處分確定)所申設之
    中國信託商業銀行帳號000-000000000000號帳戶(下稱中信
    銀行帳戶)，各以每月3萬元之代價出租，並於新竹市○○區○○
    ○路000號之統一超商香圃門市交付上開2個帳戶之存摺、提
    款卡及密碼予韓宇恩(所涉詐欺等犯行，由本院110年金訴字
    第213號另案審理中)，再由韓宇恩上繳予真實姓名年籍不詳
    、自稱「徐浩偉」之詐欺集團成員，以此方式容任該詐欺集
    團使用上開2個帳戶遂行犯罪。嗣該詐欺集團成員取得上開2
    個帳戶資料後，即共同基於意圖為自己不法所有之詐欺取財
    ，以及掩飾、隱匿特定犯罪所得去向、所在之犯意聯絡，於
    附表編號1至2詐欺時間及方式欄所示之時間、方式，致黃志
    陽、劉素蓮均信以為真而陷於錯誤，分別於附表編號1至2匯
    款時間、地點、金額及匯入之帳戶欄所示之時地，將各該款
    項匯款至上開郵政或中信銀行帳戶內，嗣黃志陽、劉素蓮發
    覺有異報警處理，始悉上情。　　
三、處罰條文：
    刑法第30條第1項、洗錢防制法第2條第2款、第14條第1項、
    刑法第30條第1項、第339條第1項。　　　　　　　　　
四、附記事項：
㈠、被告林育愷前因過失重傷害案件，經本院以108年度交易字第
    416號判決判處有期徒刑6月確定，並於109年8月4日因徒刑
    執行完畢出監等情，於本案構成累犯，惟其前案所犯與本件
    罪名、罪質均不相同，參照司法院釋字第775號解釋文意旨
    後，公訴人與被告協商過程中，認不應加重其最低本刑。
㈡、被告交付上開郵政及中信銀行帳戶之存摺、提款卡及密碼予
    韓宇恩，再由韓宇恩轉交予「徐浩偉」及其所屬詐欺集團成
    員以遂行詐欺取財及洗錢等犯行，綜觀卷內資料並無積極證
    據證明被告就此等犯行獲有報酬，無從認定有何犯罪所得，
    爰不予宣告沒收。又被告雖提供上開2個帳戶之存摺、提款
    卡及密碼等資料，供詐欺集團成員使用匯入詐欺款項並提領
    ，惟金融帳戶單獨存在尚不具刑法上之非難性，且可隨時重
    新申辦取得，就沒收制度所欲達成遏止犯罪之目的並無任何
    助益，復參酌上開郵政及中信銀行帳戶均經列為警示帳戶，
    再遭被告或詐欺集團成員持以利用之可能性甚微，是認不具
    刑法上之重要性，而無宣告沒收之必要，爰依刑法第38條之
    2第2項之規定，亦不予宣告沒收。
五、協商判決除有刑事訴訟法第455條之4第1項第1款於本訊問程
    序終結前，被告撤銷協商合意或檢察官撤回協商聲請者；第
    2款被告協商之意思非出於自由意志者；第4款被告所犯之罪
    非第455條之2第1項所定得以協商判決者；第6款被告有其他
    較重之裁判上一罪之犯罪事實者；第7款法院認應諭知免刑
    或免訴、不受理者情形之一，及違反同條第2項「法院應於
    協商合意範圍內為判決；法院為協商判決所科之刑，以宣告
    緩刑或2年以下有期徒刑、拘役或罰金為限」之規定者外，
    檢察官與被告均不得上訴。
六、如有前項得上訴之情形，得自收受宣示判決筆錄送達之日起
    20日內，向本院提出上訴書狀，上訴於第二審法院。
本案經檢察官賴佳琪提起公訴，檢察官劉正祥到庭執行職務。
中　　華　　民　　國　　110 　年　　12　　月　　14　　日
                        刑事第二庭　書記官   陳采薇　　　　　　　　 法　官   楊數盈
以上正本證明與原本無異。
中　　華　　民　　國　　110 　年　　12　　月　　14　　日
                                     書記官   陳采薇　　 
附錄本案論罪科刑法條：　　　　　　　　　　　　
洗錢防制法第14條第1項
有第二條各款所列洗錢行為者，處7年以下有期徒刑，併科新臺
幣5百萬元以下罰金。
洗錢防制法第2條第2項
本法所稱洗錢，指下列行為：
二、掩飾或隱匿特定犯罪所得之本質、來源、去向、所在、所有
    權、處分權或其他權益者。
中華民國刑法第339條第1項
意圖為自己或第三人不法之所有，以詐術使人將本人或第三人之
物交付者，處5年以下有期徒刑、拘役或科或併科50萬元以下罰
金。
中華民國刑法第30條
幫助他人實行犯罪行為者，為幫助犯。雖他人不知幫助之情者，
亦同。
幫助犯之處罰，得按正犯之刑減輕之。              
       
附表：
編號 告訴人 詐欺時間及方式 匯款時間、地點、金額及匯入之帳戶 1 黃志陽 該詐欺集團某成員於109年11月5日晚間某時許，冒充黃志陽之友人林國安，撥打電話予黃志陽，並稱因電話遭人冒用，故更新電話號碼及LINE。嗣於翌日11時許，該詐欺集團成員再撥打予黃志陽誆稱：急需用錢須商借云云，致黃志陽誤信為真，而為右列之匯款。 黃志陽之配偶陳美娟於109年11月6日12時17分許，在臺中市○○區○○路000號竹仔坑郵局臨櫃匯款新臺幣(下同）15萬元至林育愷所提供之前開郵政帳戶(起訴書誤、漏載 部分，應予更正及補充)。 2 劉素蓮 該詐欺集團某成員於109年11月7日17時許，冒充劉素蓮之姪子，撥打電話聯繫劉素蓮。嗣詐欺集團成員於109年11月9日12時許再撥打予劉素蓮誆稱：因積欠友人款項，急需借款云云，致劉素蓮誤信為真，而為右列之匯款。 劉素蓮於109年11月9日14時16分許，在臺中市○○區○○路00號之豐原中山路郵局臨櫃匯款新臺幣10萬元至江嘉恩所提供之前開中信銀行帳戶(起訴書誤載部分，應予更正)。